臺灣臺南地方法院刑事判決　　　　　　　　　　　　　九十三年度易字第四四四號
　　公　訴　人　臺灣臺南地方法院檢察署檢察官
　　被　　　告　甲○○
右列被告因竊盜案件，經檢察官提起公訴（九十三年度偵字第三一二六號）被告就被
訴事實為有罪之陳述，本院裁定進行簡式審判程序，判決如左：
    主  文
甲○○連續於夜間侵入住宅竊盜，累犯，處有期徒刑壹年肆月。
    事  實
一、甲○○前因竊盜案件，經本院以八十五年度易字第四三九六號判處有期徒刑五月
    ，緩刑三年確定。然又因竊盜案件，經本院以八十九年度易字第五七五號判處有
    期徒刑一年八月確定，並撤銷先前之緩刑宣告，而於民國九十年九月二十二日執
    行完畢。復因竊盜案件，經本院以九十年度易字第二０九二號判處有期徒刑二年
    六月確定，於九十二年十一月十二日縮短刑期假釋出監，甫於九十三年二月二十
    四日縮刑期滿執行完畢。
二、詎甲○○猶不知悔改，竟於前揭假釋期間，基於意圖為自己不法所有之概括犯意
    ，於附表所示之時間（其中附表編號四之時間為凌晨一時至二時許），無故侵入
    附表所示崑山技術學院學生租屋地點之臥室，以附表所示之犯罪手法徒手竊取財
    物。嗣甲○○於附表編號五所示之竊盜犯行得手後，見四樓臥室未鎖而開啟房門
    欲進入行竊時，適為正在臥室內之戊○○所發覺，甲○○尚未著手行竊即敗露形
    跡，為圖掩飾，便謊稱要找名為「吳東洲」之人，惟該處僅有名為乙○○之人而
    無名喚「吳東洲」之人，戊○○查覺有異，立即電詢乙○○是否認識甲○○，經
    乙○○表示不認識甲○○後，戊○○隨即大聲喊抓賊，甲○○則往樓下逃離，而
    居住同棟二樓之丁○○聞訊後跑下樓幫忙追捕甲○○，甲○○隨即為戊○○及丁○○當場逮獲，並自其長褲右側口袋內查扣現金五百元。
三、案經己○○、戊○○、丁○○、乙○○訴由臺南縣警察局永康分局報請臺灣臺南
    地方法院檢察署檢察官偵查起訴。
    理  由
一、訊據被告甲○○對右揭事實均自白承認，核與告訴人己○○、戊○○、丁○○、
    乙○○於警偵訊所述相符，復有扣押書、贓物認領保管單及現場照片可參，足認
    被告自白與事實相符，應可採信。本件事證明確，應依法論科。
二、按旅客對於住宿之旅館房間，各有其監督權，且既係供旅客起居之場所，即不失
    為住宅性質（最高法院著有六十九年台上字第一四七四號判例參照）。而本件被
    告行竊之地點，係專供學生租賃寢居生活之用，各租屋學生對於所租賃之房間，
    本各有其監督權，且亦均係供渠等起居之場所，揆諸上開判例意旨，可知告訴人
    租賃之房間亦不失為住宅之性質。查被告無故侵入住宅竊盜（附表編號一至三、
    五），又於夜間侵入住宅竊盜（附表編號四），核其所為，係犯刑法第三百零六
    條第一項之無故侵入住宅罪、第三百二十條第一項之普通竊盜罪、第三百二十一
    條第一項第一款之加重竊盜罪。被告所犯普通竊盜罪與侵入住宅罪間，有方法結
    果之牽連關係，應依刑法第五十五條規定，從一重之普通竊盜罪處斷。被告先後
    四次普通竊盜犯行、一次加重竊盜犯行，時間緊接，觸犯基本構成要件相同之罪
    名，顯係基於概括犯意反覆為之，為連續犯，應依刑法第五十六條規定，從一重
    之加重竊盜罪論處，並加重其刑。甲○○前因竊盜案件，經本院以八十九年度易
    字第五七五號判處有期徒刑一年八月確定，於九十年九月二十三日執行完畢，有
    臺灣高等法院被告全國前案紀錄表可按，其於有期徒刑執行完畢後，五年以內再
    犯有期徒刑以上之罪，為累犯，應依刑法第四十七條規定，加重其刑，並依刑法
    第七十條規定，遞加重其刑。爰審酌被告有如事實欄所載之多次竊盜前科，素行
    不佳，猶侵入他人住宅而再犯本件竊盜罪，對被害人居住安寧及財產法益造成相
    當之危害，且被告屢屢再犯竊盜罪，顯見其對刑罰反應性已屬薄弱，及其犯罪手
    段、犯罪所得、犯後坦承犯行態度尚稱良好等一切情狀，量處如主文所示之刑，
    以示懲儆。至於蒞庭檢察官雖請求對被告施予刑前強制工作，然本院審酌被告先
    前三次竊盜犯行間，均相隔一段時間後再犯，尚難認有犯罪之習慣，爰不為強制
    工作之諭知，併附敘明。
據上論斷，應依刑事訴訟法第二百九十九條第一項前段、第二百七十三條之一第一項
，刑法第五十六條、第三百二十一條第一項第一款、第四十七條，判決如主文。
本案經檢察官丙○○到庭執行職務。
中      華      民      國      九十三      年      七    月    十三    日
                                  臺灣臺南地方法院刑事第九庭
                                        法  官    林  中  如
右正本證明與原本無異。
如不服本判決，應於判決送達後十日內向本院提出上訴狀( 應附繕本 )。
中      華      民      國      九十三      年      七    月    十三    日
                                        書記官    馬  愛  君
附錄本案論罪科刑法條全文
中華民國刑法第三百零六條第一項：
無故侵入他人住宅、建築物或附連圍繞之土地或船艦者，處一年以下有期徒刑、拘役
或三百元以下罰金。
中華民國刑法第三百二十條第一項：
意圖為自己或第三人不法之所有，而竊取他人之動產者，為竊盜罪，處五年以下有期
徒刑、拘役或五百元以下罰金。
中華民國刑法第三百二十一條第一項第一款：
犯竊盜罪而有左列情形之一者，處六月以上、五年以下有期徒刑：
一  於夜間侵入住宅或有人居住之建築物、船艦或隱匿其內而犯之者。
附表：
┌─┬────┬──────┬───┬──────────┬──────┐
│編│犯罪時間│  犯罪地點  │被害人│    犯罪手法        │  犯罪所得  │
│號│        │            │      │                    │            │
├─┼────┼──────┼───┼──────────┼──────┤
│一│92/12/28│臺南縣永康市│己○○│見該處一樓鐵捲門未關│皮夾一只（有│
│  │某時    │大灣路七九八│      │，第二道玻璃上鎖，即│新臺幣三千餘│
│  │        │巷一０二號三│      │開門進入而無故侵入臥│元、身分證、│
│  │        │樓右側臥室  │      │室，並徒手竊取財物。│提款卡及駕照│
├─┼────┼──────┼───┼──────────┼──────┤
│二│93/01/08│同右        │同右  │同右                │現金三千餘元│
├─┼────┼──────┼───┼──────────┼──────┤
│三│93/03/09│同右四樓右側│葉益洲│同右                │現金二千餘元│
│  │上午十時│臥室        │      │                    │            │
├─┼────┼──────┼───┼──────────┼──────┤
│四│93/03/11│同右二樓臥室│丁○○│同右                │皮夾一只（內│
│  │凌晨一時│            │      │                    │有現金五百元│
│  │至二時許│            │      │                    │）          │
├─┼────┼──────┼───┼──────────┼──────┤
│五│93/03/12│同右三樓臥室│乙○○│同右                │現金五百元  │
│  │上午十時│            │      │                    │            │
│  │五十分許│            │      │                    │            │
└─┴────┴──────┴───┴──────────┴──────┘
